【裁判字號】    98,易緝,14
【裁判日期】    980227
【裁判案由】    竊盜
【裁判全文】
臺灣板橋地方法院刑事判決              98年度易緝字第14號
公  訴  人  臺灣板橋地方法院檢察署檢察官
被      告  丙○○
上列被告因竊盜案件，經檢察官提起公訴（九十四年度偵字第一
四一○七號），本院判決如下：
    主  文
丙○○連續攜帶凶器竊盜，累犯，處有期徒刑拾月，扳手壹支，
沒收之。
    事  實
一、丙○○前因竊盜、贓物等案件，經本院於民國九十一年八月
    一日以九十一年度簡字第二○一號分別判處有期徒刑三月、
    四月，應執行有期徒刑六月確定，並於九十一年十月九日易
    科罰金執行完畢。猶不知悛悔，竟意圖為自己不法之所有之
    概括犯意，先於九十四年八月十日上午四時許，見謝秀如所
    有由甲○○使用之車牌號碼DX-9111 號自小客車，停放在臺
    北市○○○路○段三十八號停車場內，逕自前去置放鑰匙之
    櫃臺拿取該車鑰匙，而發動電門竊取之，得手後供己使用；
    復於同年月十二日下午十時許，在臺北市○○街停車場內，
    持客觀上可供兇器使用之扳手，竊取乙○○所有之8N-0323
    號車牌二面，得手後將原竊得車牌號碼為DX-9111 號自小客
    車之車牌拆卸後換裝8N-0323 號車牌，企圖規避查緝。嗣於
    同年月十九日下午五時許，駕駛上揭車輛搭載友人吳金妮行
    經臺北縣土城市○○街五巷時，為警當場查獲。
二、案經甲○○訴由臺北縣政府警察局土城分局移送臺灣板橋地
    方法院檢察署檢察官偵查起訴。
    理  由
壹、證據能力部分：
    按被告以外之人於審判外之言詞或書面陳述，除法律有規定
    者外，不得作為證據；次按被告以外之人於偵查中向檢察官
    所為之陳述，除顯有不可信之情況者外，得為證據；再按被
    告以外之人於審判外之陳述，雖不符刑事訴訟法第一百五十
    九條之一至第一百五十九條之四規定，而經當事人於審判程
    序同意作為證據，法院審酌該言詞陳述或書面陳述作成時之
    情況，認為適當者，亦得為證據；又當事人、代理人或辯護
    人於法院調查證據時，知有第一百五十九條第一項不得為證
    據之情形，而未於言詞辯論終結前聲明異議者，視為有前項
    之同意，此據同法第一百五十九條第一項、第一百五十九條
    之一第二項、第一百五十九條之五規定甚明。查證人即告訴
    人甲○○於警詢中之證述，證人即被害人乙○○於警詢中之
    證述，均係被告以外之人於審判外之言詞陳述，雖不符刑事
    訴訟法第一百五十九條之一至之四之規定，但經被告於本院
    審判程序同意作為證據，檢察官亦未於言詞辯論終結前聲明
    異議，又證人甲○○於偵查中向檢察官所為之陳述，復經具
    結在案，是本院審酌上開供述證據製作時之情況，尚無違法
    不當及證明力明顯過低之瑕疵，亦無顯不可信之特別情況，
    認為以之作為證據應屬適當，故揆諸上開規定，認前揭供述
    證據均有證據能力。又卷內本院下項引用之文書證據，該等
    文書證據資料之證據能力，當事人於本院審判時對之並無意
    見表示，復查其取得過程無何明顯瑕疵，而應可作為本件之
    證據。
貳、實體部分：
一、訊據被告丙○○固坦承於九十四年八月十日上午四時許，在
    臺北市○○○路○段三十八號停車場內，竊取車牌號碼DX-9
    111 號自小客車之犯行，惟矢口否認有於同年月十二日下午
    十時許，在臺北市○○街停車場持扳手，竊取8N-0323 號車
    牌二面之犯行，辯稱：車係友人「小陳」去竊取的，車牌亦
    非伊所竊得，係「小陳」所偷取，之前伊因想交保始承認竊
    取云云。經查，被告於九十四年九月九日檢察官偵訊時供稱
    ：「．．，車牌是九十四年八月十二日晚上偷的，去臺北市
    ○○街停車場偷竊8N-0323 ，這是直接徒手偷的，偷了這個
    車牌，就換了前揭車輛．．。」，再就竊取車牌之過程，於
    九十四年九月十四日檢察官偵訊時詳稱：「伊當時有帶扳手
    ，在九十四年八月十二日晚上十點多，在北市○○街停車場
    偷車牌兩面，是用扳手偷的，偷車牌就是要換裝在我偷來的
    車上。」等語，本院緝獲時，再就起訴書所載竊取車輛、車
    牌等犯行自白不諱，被告就行竊之時間、地點、過程中所使
    用之工具、手段及動機等情詳盡供述，若非參與其中，顯難
    如此鉅細靡遺，又依經驗法則，為掩飾犯罪規避查緝，而將
    偷取之他人車輛換裝上第三人車輛之車牌，為實務偵查竊盜
    車輛犯罪所常見，並與被告所述偷取車牌動機目的相符，未
    見有違常理之處，是被告偵查中、本院緝獲時所為自白，應
    堪採信。反觀被告於本院審判中，憑空辯稱上開車輛、車牌
    係由其友人「小陳」所竊取云云，然無法提出「小陳」之真
    實姓名年籍資料供本院詳查究明，又被告曾有竊盜前科，又
    經通緝多年始到案，當知認罪後之刑事法律效果為何，果該
    車輛、車牌均為「小陳」所竊取，豈會在偵查中、本院緝獲
    時，自白犯罪，而未供出「小陳」之人，是被告事後所辯，
    無非欲將竊盜罪責推諉不知名之他人，顯係臨訟卸責之詞，
    不足採信。綜上，被告於本院、偵查中就竊取車牌號碼DX-9
    111號自小客車、8N-0323號車牌二面之自白，均與事實相符
    ，復與證人即告訴人甲○○警詢、偵訊中之證述，證人即被
    害人乙○○警詢中之證述相合，並有車輛竊盜、車牌失竊資
    料個別查詢報表─查詢車輛認可資料一紙、臺北市政府警察
    局中山分局車輛協尋（尋獲）電腦輸入單一紙、車輛車牌失
    竊作業─查獲車輛認可資料一紙、臺北縣政府警察局車輛車
    牌（尋獲）電腦輸入單二紙、車輛竊盜、車牌失竊資料個別
    查詢報表─查詢車牌認可資料一紙、車輛車牌失竊作業─查
    獲車牌認可資料一紙、扣押物品目錄表一紙、贓物認領保管
    單二紙、贓物照片四幀足堪輔助，本件事證明確，犯行洵堪
    認定，應依法論科。
二、按所謂兇器之種類並無限制，凡客觀上足對人之生命、身體
    、安全構成威脅，具有危險性之兇器均屬之，且只須行竊時
    攜帶此種具有危險性之兇器為已足，並不以攜帶之初有行兇
    之意圖為必要。經查本案被告偵查中自白所使用之扳手，依
    一般客觀情況，質地應堅硬，以之揮刺、擊打，足以傷害人
    之生命、身體，係客觀上足對人之生命、身體構成威脅，且
    有行兇之可能性及危險性，應屬兇器之一種。核被告所為，
    係犯刑法第三百二十條第一項之竊盜罪及第三百二十一條第
    一項第三款之攜帶兇器竊盜罪。被告行為後，刑法第五十六
    條連續犯之規定業經修正刪除，是於新法修正施行後，行為
    人之數犯罪行為，即須分論併罰。此刪除雖非犯罪構成要件
    之變更，但顯已影響行為人刑罰之法律效果，自屬法律有變
    更，依修正後刑法第二條第一項規定，比較新、舊法結果，
    仍應適用較有利於行為人之行為時法律即舊法論以連續犯，
    此有最高法院九十五年度第八次刑事庭會議決議參照，本件
    被告所犯竊盜、加重竊盜犯行，均時間密切，犯罪構成要件
    相同，顯基於概括犯意所為，依上，即應從有利之修正前刑
    法第五十六條規定論以連續犯，而以一攜帶兇器竊盜罪論，
    並加重其刑。被告前因竊盜、贓物案件，經本院以九十一年
    度簡字第二○一號分別判處有期徒刑三月、四月，應執行有
    期徒刑六月確定，並於九十一年十月九日易科罰金執行完畢
    ，此有臺灣高等法院被告前案紀錄表一份在卷可按，被告所
    犯本案竊盜犯行，係五年以內再故意犯有期徒刑以上之罪，
    應依刑法第四十七條第一項之規定論以累犯，並加重其刑，
    且遞加重之（參最高法院九十七年度第二次刑事庭會議決議
    ）。爰審酌被告正值壯年，曾有多次前科仍不思向上，素行
    不良，此有上揭前案紀錄表足按，竊取他人車輛、車牌，足
    破壞他人對該等財產之使用權利，而使他人受有財產損害，
    及其品行、犯罪動機、目的、手段、行為次數、生活狀況、
    智識程度，復於犯後仍設詞狡辯，並無悔改之意等一切情狀
    ，量處如主文所示之刑。另查，被告上開犯罪時間雖在九十
    六年四月二十四日以前，惟被告於九十六年七月十六日中華
    民國九十六年罪犯減刑條例公布施行前之九十五年六月十五
    日，已經本院發布通緝，至九十八年一月二十日始緝獲到案
    ，有本院九十五年六月十五日九五年板院輔刑育科緝字第五
    五二號通緝書、內政部警政署鐵路警察局第一警務段通緝案
    件移送書、九十八年一月二十三日九八年板院輔刑育銷字第
    六六號撤銷通緝書、通緝刑事被告歸案證明等資料在卷足佐
    ，是依中華民國九十六年罪犯減刑條例第五條規定，不得減
    刑，併此敘明。末查，未扣案扳手一支，為被告所有供犯本
    案竊盜犯行所用之物，爰依法宣告沒收之。
據上論斷，應依刑事訴訟法第二百九十九條第一項前段，刑法第
二條第一項前段、修正前刑法第五十六條、刑法第三百二十一條
第一項第三款、第四十七條第一項、第三十八條第一項第二款，
刑法施行法第一條之一，判決如主文。
本案經檢察官林珮菁到庭執行職務。
中    華    民    國    98    年    2     月    27    日
                        臺灣板橋地方法院刑事第三庭
                                法  官  王綽光
以上正本證明與原本無異
如不服本判決應於收受送達後十日內向本院提出上訴書狀，並應
敘述上訴理由; 其未敘述上訴理由者，應於上訴期間屆滿後二十
日內向本院補提理由書（均需按他造當事人之人數附繕本，切勿
逕送上級法院）
                                書記官  許清秋
中    華    民    國    98    年    3     月    2     日
附錄本案論罪科刑法條全文：
刑法第三百二十一條
犯竊盜罪而有左列情形之一者，處六月以上、五年以下有期徒刑
：
一  於夜間侵入住宅或有人居住之建築物、船艦或隱匿其內而犯
    之者。
二  毀越門扇、牆垣或其他安全設備而犯之者。
三  攜帶兇器而犯之者。
四  結夥三人以上而犯之者。
五  乘火災、水災或其他災害之際而犯之者。
六  在車站或埠頭而犯之者。
前項之未遂犯罰之。


司法院資訊處製作；財團法人民間司法改革基金會備份。
